【裁判字號】    92,易,739
【裁判日期】    920820
【裁判案由】    竊盜
【裁判全文】
臺灣臺南地方法院刑事判決                          九十二年度易字第七三九號
    公  訴  人  臺灣台南地方法院檢察署檢察官
    被      告  乙○○
右列被告因竊盜案件，經檢察官提起公訴（九十二年度偵字第四六二四號、九十二年
度偵字第五三六０號），本院判決如左：
    主  文
乙○○共同竊盜，處有期徒刑陸月；又攜帶兇器竊盜，累犯，處有期徒刑柒月；應執
行有期徒刑壹年。
扣案之尖嘴鉗壹支沒收。
    事  實
一、乙○○與吳和興（所犯竊盜罪部分業經本院於民國九十二年一月三十日以九十一
    年度易字第一二五五號判決有期徒刑六月確定）二人意圖為自己不法之所有，由
    吳和興先於九十一年二月二十六日四、五時許，在臺南市○○路○段八○巷內之
    「水岸厝場」工地內，徒手將裝置於該工地建物配管線路上之ＴＰＣ風雨電纜線
    拉出後，連同放置於該工地地面上之少數ＴＰＣ風雨電纜線綑成數綑後，因憑己
    之力無法取走，乃在未移動上開電纜線之情形下，返回住處邀乙○○參與竊盜並
    於應允後，二人即一同騎乘重型機車（車號ＮＳＶ—八五一號）至前開工地內，
    共同以徒手將電纜線搬至上開機車後方之鐵架上綑綁後以便利載運之方式竊盜電
    纜線，並於得手後，由吳和興騎乘上開機車搭載乙○○駛離現場，途經臺南市○
    ○路○段與海安路之交岔路口時，經警發覺形跡可疑予以盤查而查獲，並扣得渠
    等所竊取重量達二十五．五公斤之電纜線一批（價值約新台幣數百元）。
二、乙○○前於九十年間，因犯竊盜案件經本院判處有期徒刑八月確定，並於九十二
    年一月十二日執行完畢，構成累犯，詎猶不知悔改。乙○○復另行意圖為自己不
    法之所有，於九十二年五月一日二十三時三十分許，攜帶客觀上足以傷人身體之
    兇器尖嘴鉗一支，至台南市○區○○路五段「湖美地段鎮山建設工地」，以尖嘴
    鉗將電纜線接頭夾住並拉出取走之方式竊得該工地內甲○○所有之電纜線十五米
    （價值約新台幣二百十元），並將之裝入麻袋內欲離去時，適經據報到場之員警
    到場當場查獲，並扣得尖嘴鉗一支。
三、案經台南市警察局第五分局、第四分局報告台灣台南地方法院檢察署檢察官偵查
    起訴。
    理  由
一、右揭事實欄一之部分，業據被告乙○○於本院審理時坦承不諱，核與被害人即「
    水岸厝場」工地承包商黃森楠指述：該批電纜線在九十一年二月間遺失，遺失前
    已將大部分電纜線裝置於建物之配管線路上乙節（參見九十一年度易字第一二五
    五號第七七頁及第九五頁）互核相符，足以補強被告自白之真實性，此外，復有
    遭竊取之系爭電纜線照片及工地現場照片附卷足憑，足見該批電纜線在客觀上即
    得使人認識確係為上開工地所使用中，並非無主物乙節，殆無疑義。又按共同正
    犯之意思聯絡並不限於事前有所謀議，即僅於行為當時，基於相互之認識，以共
    同犯罪之意思參與者，亦屬之，且其表示之方法，亦不以明示通謀為必要，即相
    互間有默示之合致，亦無不可，最高法院七十三年度臺上字第一八八六、二三六
    四號判例意旨可資參照。查本件被告乙○○雖非於伊始即與另案被告吳和興共同
    將電纜線自前開工地建物之配線管路上拉出取走，而是待另案被告吳和興將該批
    電纜線整理成一綑綑後，在其尚未移入自己實力支配之下，亦即竊盜犯罪尚在實
    行中，被告乙○○即共同參與將整理好之電纜線搬走，以便將電纜線移入自己及
    另案被告吳和興實力支配之下，是以被告乙○○雖非於事前即參與謀議，而係於
    事中參與竊取行為，則參酌前開判例意旨之說明，自仍屬竊盜罪之共同正犯，而
    該當刑法第三百二十條第一項之竊盜罪。
二、右揭事實欄二之部分，業據被告乙○○於警訊時及偵審中均坦承：我是在九十二
    年五月一日二十三時左右到工地去，先將同行友人趙玉秀支開後，跟她說，我要
    進去撿破爛，結果我就去室內用尖嘴鉗剪斷三條抽出，並裝入麻布袋內，在要離
    開時，才被警察發現等語明確在卷（參見警卷九十二年五月二日訊問筆錄），核
    與被害人甲○○指述：湖美地段鎮山建設熹爾斯新建工程中，我負責承包室內水
    電工程部分，而部分室內線路所裝設之電纜線遭竊取，規格是十四平方約十五米
    長，，價值約新台幣二百十元乙節（參見警卷九十二年五月二日警訊筆錄），以
    及證人即與乙○○至工地現場之不知情友人趙玉秀證述：乙○○單獨拿尖嘴鉗進
    入工地，我不知道他進入做什麼，他叫我幫他看管拼裝車，後來就看見他有拿電
    纜線出來等語（參見警卷九十二年五月二日訊問筆錄）互核相符，足以補強被告
    自白之真實性，此外，復有贓物認領保管單、尖嘴鉗之扣押書各一紙附卷足憑，
    是被告乙○○所為上開竊盜犯行，已堪認定，應予依法論科。
三、被告乙○○於右揭事實欄二部分，其於行竊時，持有行兇之可能，客觀上足對人
    之身體、生命構成威脅之尖嘴鉗，是核其所為，係犯刑法第三百二十一條第一項
    第三款之攜帶兇器竊盜罪，以及如右揭事實欄二部分，係犯同法第三百二十條第
    一項之竊盜罪。就右揭事實欄一之部分，被告與另案被告吳和興二人就竊盜犯行
    ，有犯意聯絡及行為分擔，皆為共同正犯。又被告所犯上開二罪，期間相距一年
    有餘，且在所犯二罪間隔之期間，被告又曾入監服刑，於服刑完畢後始再犯前開
    攜帶兇器竊盜罪，是以被告顯非基於概括犯意所為，而係另行起意，應予分論併
    罰。查被告前因犯竊盜案件，經本院判處有期徒刑八月確定，甫於九十二年一月
    十二日經入監服刑執行完畢，有卷附台灣高等法院被告全國前案記錄表一紙可按
    ，其受有期徒刑之執行完畢，五年以內再犯如右揭事實欄二之部分之加重竊盜罪
    ，為有期徒刑以上之罪，屬累犯，應就前開加重竊盜罪部分依法加重其刑。爰審
    酌被告一再竊取他人之物，以及所竊取之物品價值不高，對社會所造成危險性非
    鉅，及犯後坦承等一切情狀，各量處如主文所示之刑，並定其應執行刑。至扣案
    之尖嘴鉗一支，為被告所有，且係供右揭事實欄二之加重竊盜罪所用之物，業據
    其供明在卷，自應依法宣告沒收。
據上論斷，應依刑事訴訟法第二百九十九條第一項前段，刑法第二十八條、第三百二
十條第一項、第三百二十一條第一項第三款、第五十一條第五款、第四十七條、第三
十八條第一項第二款，罰金罰鍰提高標準條例第一條前段，判決如主文。
本案經檢察官吳岳輝到庭執行職務
中      華      民      國      九十二      年      八    月二十    日
                                  臺灣臺南地方法院刑事第三庭
                                          法  官  謝家宜
右正本證明與原本無異。
如不服本判決，應於判決送達後十日內，向本院提出上訴狀（應附繕本）。
                                          書記官  李佩珊
中      華      民      國      九十二      年      八    月   二十五   日
附錄法條：
中華民國刑法第三百二十條第一項
意圖為自己或第三人不法之所有，而竊取他人之動產者，為竊盜罪，處五年以下有期
徒刑、拘役或五百元以下罰金。
中華民國刑法第三百二十一條第一項
犯竊盜罪而有左列情形之一者，處六月以上、五年以下有期徒刑：
一  於夜間侵入住宅或有人居住之建築物、船艦或隱匿其內而犯之者。
二  毀越門扇、牆垣或其他安全設備而犯之者。
三  攜帶兇器而犯之者。
四  結夥三人以上而犯之者。
五  乘火災、水災或其他災害之際而犯之者。
六  在車站或埠頭而犯之者。


司法院資訊處製作；財團法人民間司法改革基金會備份。
